【裁判字號】    97,交聲,3072
【裁判日期】    980219
【裁判案由】    交管條例聲異
【裁判全文】
臺灣板橋地方法院交通事件裁定        97年度交聲字第3070號
原處分機關  交通部公路總局臺北區監理所板橋監理站
異  議  人
即受處分人  甲○○
上列受處分人因違反道路交通管理處罰條例案件，不服交通部公
路總局臺北區監理所板橋監理站中華民國97年10月2 日板監裁字
裁41-AM0000000號、97年10月3 日板監裁字裁41-AM0000000號、
97年10月6 日板監裁字裁41-A00000000號裁決書（舉發案號：臺
北市政府警察局96年8 月17日北市警交大字第AM0000000 號、96
年9 月3 日北市警交大字第AM0000000 號、96年9 月5 日北市警
交大字第A00000000 號），聲明異議，本院裁定如下：
    主  文
異議均駁回。
    理  由
一、按受處分人不服道路交通管理處罰條例第8 條主管機關所為
    之處罰，得於接到裁決書之翌日起20日內，並得依法扣除在
    途期間，向管轄地方法院聲明異議，同條例第87條第1 項、
    道路交通案件處理辦法第12條定有明文。倘逾上述法定期間
    ，其聲明異議即不合法律上程序，且無從補正，依道路交通
    案件處理辦法第18條規定，應逕以裁定駁回之，無從為實體
    上之審查。又依違反道路交通管理事件統一裁罰基準及處理
    細則第5 條規定：處理違反道路交通管理事件，有關文書送
    達之程序，依行政程序法之規定。送達，於應受送達人之住
    居所、事務所或營業所為之，但在行政機關辦公處所或他處
    會晤應受送達人時，得於會晤處所為之；於應送達處所不獲
    會晤應受送達人時，得將文書付與有辨別事理能力之同居人
    、受僱人或應送達處所之接收郵件人員；送達不能依上述方
    法為之者，得將文書寄存送達地之地方自治或警察機關，若
    由郵務機關送達者，得將之寄存於送達地之郵政機關，並作
    送達通知書兩份，一份黏貼於應受送達人住居所、事務所、
    營業所或其就業處所門首，另一份交由鄰居轉交或置於該送
    達處所信箱或其他位置，以為送達，行政程序法第72條第1
    項、第73條第1 項及第74條第1 項、第2 項規定明確。
二、經查：本件原處分機關民國97年10月2 日板監裁字裁41-AM0
    000000號、同年月3 日板監裁字裁41-AM0000000號、同年月
    6 日板監裁字裁41-A00000000號裁決書3 份，前經原處分機
    關付郵寄出，向異議人即受處分人住所即臺北縣板橋市○○
    路○ 段219 號4 樓為送達結果，因未獲會晤本人或有辨別事
    理能力之同居人、受僱人或應送達處所之接收郵件人員，分
    別於97年10月9 日、同年月8 日、同年月9 日將該等裁決書
    寄存於送達地之郵政機關即板橋漢生郵局（23支局），並各
    作送達通知書兩份，一份黏貼於應受送達人住處門首，另一
    份置於應送達處所信箱或適當位置，而完成送達程序之事實
    ，有交通部公路總局臺北區監理所送達證書影本3 紙附卷可
    稽。異議人對於其在上址居住，亦未爭執。足認本件裁決書
    3 份均經原處分機關依行政程序法之規定，分別於97年10月
    9 日、同年月8 日、同年月9 日完成寄存送達，倘採有利於
    異議人之解釋，類推適用民事訴訟法第138 條第2 項規定加
    計10日，亦已分別於97年10月19日、同年月18日、同年月19
    日發生合法送達之效力。又異議人非居住在原處分機關所在
    之臺北縣樹林市，但係居住於本院之管轄區域內，依當事人
    在途期間標準第4 條第1 款第2 目、第2 條第1 款規定，應
    扣除在途期間2 日。從而，本件裁決書3 份至遲分別於97年
    10月19日、同年月18日、同年用19日發生送達效力後，經加
    計在途期間2 日，其20日之異議期間，應分別於97年11月10
    日、同年月9 日、同年用10日屆至，故異議人聲明異議，自
    應於該日終止之前提出，始為適法。然本件異議人遲至97年
    11月26日始提出聲明異議狀，此觀該狀所蓋收文章戳之日期
    甚明，顯逾法定期間。揆諸首揭說明，本件異議人對於上開
    裁決處分書3份聲明異議，皆不合法，均應駁回。
三、依道路交通案件處理辦法第18條，裁定如主文。
中    華    民    國    98    年    2     月    19    日
                  交通法庭  法  官  朱嘉川
以上正本證明與原本無異。
如不服本裁定應於送達後5 日內向本院提出抗告狀。
                            書記官  陳聖儒
中    華    民    國    98    年    2     月    19    日


司法院資訊處製作；財團法人民間司法改革基金會備份。
